臺灣新北地方法院民事裁定
110年度消債清字第237號
聲  請  人  
即  債務人  曾少駒

代  理  人  謝子建(法扶律師)                      
相  對  人
即  債權人  上海商業儲蓄銀行股份有限公司

法定代理人  林志宏  
相  對  人
即  債權人  聯邦商業銀行股份有限公司

法定代理人  林鴻聯  
代  理  人  鄭伊舒  
相  對  人
即  債權人  遠東國際商業銀行股份有限公司

法定代理人  周添財  
相  對  人
即  債權人  國泰世華商業銀行股份有限公司

法定代理人  郭明鑑  
代  理  人  黃巧穎  
相  對  人
即  債權人  第一商業銀行股份有限公司

法定代理人  邱月琴  
相  對  人
即  債權人  玉山商業銀行股份有限公司

法定代理人  曾國烈  
相  對  人
即  債權人  中國信託商業銀行股份有限公司


法定代理人  利明献  


相  對  人
即  債權人  渣打國際商業銀行股份有限公司

法定代理人  龐維哲  
相  對  人
即  債權人  萬榮行銷股份有限公司

法定代理人  呂豫文  


相  對  人
即  債權人  滙誠第一資產管理股份有限公司

法定代理人  莊仲沼  


相  對  人
即  債權人  台灣金聯資產管理股份有限公司

法定代理人  施俊吉  



上列當事人因消費者債務清理事件聲請清算，本院裁定如下：
    主  文
聲請人曾少駒自中華民國111 年1 月26日上午11時起開始清算程
序，並同時終止清算程序。
    理  由
一、按本條例所稱消費者，指五年內未從事營業活動或從事小規
    模營業活動之自然人。前項小規模營業指營業額平均每月新
    臺幣二十萬元以下者。前項所定數額，司法院得因情勢需要
    ，以命令增減之；債務人不能清償債務或有不能清償之虞者
    ，得依消費者債務清理條例所定更生或清算程序，清理其債
    務；債務人對於金融機構負債務者，在聲請更生或清算前，
    應向最大債權金融機構請求協商債務清償方案，或向其住、
    居所地之法院或鄉、鎮、市、區調解委員會聲請債務清理之
    調解；債務人於法院調解不成立之日起二十日內，聲請更生
    或清算者，以其調解之聲請，視為更生或清算之聲請，不另
    徵收聲請費；債務人於調解期日到場而調解不成立，得當場
    於法院書記官前，以言詞為前項更生或清算之聲請，消費者
    債務清理條例第2 條、第3 條、第151 條第1 項、第153 條
    之1 第2 、3 項分別定有明文。又法院開始清算程序之裁定
    ，應載明其年、月、日、時，並即時發生效力；債務人之財
    產不敷清償清算程序之費用時，法院應裁定開始清算程序，
    並同時終止清算程序，復為同條例第83條第1 項、第85條第
    1 項所明定。　　　
二、本件聲請意旨略以：聲請人即債務人於5 年內未從事營業活
    動，前主要因經營公司支付員工薪水，債務總金額為新臺幣
    139 萬9,320 元。聲請人原從事飯店旅遊業，原任職六福皇
    宮營運困難歇業，後轉任仙妮蕾德餐旅管理有限公司，景氣
    亦未好轉，且因雇主常收法院執行命令，致聲請人無法續任
    ，後又遇疫情，而無工作收入，實無以清償債務。因對於金
    融機構負債務，曾向其住、居所地之法院聲請債務清理之調
    解，而於民國110 年10月27日兩造未到場而調解不成立。於
    同年11月9 日具狀聲請清算。又未經法院裁定開始更生程序
    或許可和解或宣告破產，爰向本院聲請清算等語。　　
三、經查：
(一)聲請人所主張之上開事實，業據其提出財產及收入狀況說明
    書、債權人清冊、債務人清冊、財團法人金融聯合徵信中心
    查詢當事人綜合信用報告回覆書影本、全國財產稅總歸戶財
    產查詢清單、110 年7 月9 日收入切結書、現戶全戶戶籍謄
    本影本、台新銀行存摺內頁影本、勞工保險異動查詢影本、
    108 、109 年度綜合所得稅各類所得資料清單影本等為證。
　　此外，本件又查無聲請人有消費者債務清理條例第6 條第3 
    項、第8 條或第82條第2 項所定駁回清算聲請之事由存在，
    則其聲請清算，應屬有據。　　
(二)又依聲請人提出財產及收入狀況說明書、全國財產稅總歸戶
    財產查詢清單、108 、109 年度綜合所得稅各類所得資料清
    單影本、勞工保險異動查詢影本、台新銀行存摺內頁影本等
    ，聲請人主張其無財產、無薪資收入，而清算本需清算程序
    費用，再參酌本件清算程序之規模，本院若選任管理人進行
    後續清算相關事宜，除須依事務之繁簡程度給付相當之酬金
    予管理人外，同時須支出相關郵務費用，堪認聲請人之財產
    ，應不敷清償清算程序之費用，難認進行清算程序有利於債
    權人及債務人，是依消費者債務清理條例第85條第1 項之規
    定，應以裁定開始清算程序，並同時終止清算程序。　　
四、爰依首揭規定，裁定如主文。　　
中　　華　　民　　國　 111　　年　　 1　　月　　26　　日
                  民事第六庭    法　官　黃信滿
以上正本係照原本作成。
開始清算程序之裁定不得抗告，如不服同時終止清算程序之裁定
，應於裁定送達後10日內，以書狀向本院提出抗告，並繳納抗告
費新臺幣1,000元。
本裁定已於111年1月26日上午11時公告。
中　　華　　民　　國　 111　　年　　 1　　月　　26　　日
               　　　　　　　　 書記官　黃曉妏